臺灣臺東地方法院民事裁定　　　　　　　95年度簡上字第16號
抗　告　人　乙○○○
訴訟代理人　籃健銘律師
相　對　人　甲○○
上列抗告人與相對人甲○○間請求拆屋還地事件，抗告人對於中
華民國95年3月20日本院臺東簡易庭94年度東簡字第125號裁定，
提起抗告，本院裁定如下：
    主  文
抗告駁回。
抗告費用由抗告人負擔。
    理  由
一按除別有規定外，確定之終局判決就經裁判之訴訟標的，有既
  判力；原告之訴，其訴訟標的為確定判決之效力所及者，法院
  應以裁定駁回之，民事訴訟法第400條第1項、第249條第1項第
  7 款分別定有明文。而民事訴訟法上所謂一事不再理之原則，
  即指同一事件已有確定之終局判決者而言，其所謂同一事件，
  乃同一當事人就同一法律關係而為同一之請求，若此三者有一
  不同，即不得謂為同一事件，最高法院著有19年上字278 號判
  例可資參照。
二本件抗告意旨略以：抗告人前以相對人為被告向本院臺東簡易
  庭提起87年度東簡字第54號，係請求確認土地所有權存在，與
  本件抗告人以相對人、臺灣糖業股份有限公司為被告，係請求
  確認經界、確認所有權人，二者訴訟標的不同，非前訴既判力
  所及，原裁定有違誤，應予廢棄云云。
三經查：抗告人前於民國87年間，對相對人請求確認土地所有權
  存在之訴，請求確認臺東縣關山地政事務所民國94年1月24 日
  鑑定圖（即附圖1 ）所示甲、乙、丙、丁所圍成，坐落在臺東
  縣鹿野鄉○○段397-12地號上，面積78平方公尺之土地為抗告
  人所有，嗣經本院臺東簡易庭於94年3 月18日以87年度東簡字
  第54號判決確定在案，業據本院依職權調上開卷宗核閱屬實。
  嗣抗告人又於94年4 月29日又以相對人、臺糖股份有限公司、
  丙○○為被告，請求確認臺東縣關山地政事務所民國94年10月
  5日鑑定圖（即附圖2 ）所示B、C、D、丙、丁所圍成，坐落在
  臺東縣鹿野鄉○○段397-12地號上，面積78平方公尺之土地為
  抗告人，查該二事件抗告人所主張之原因事實，均為請求確認
  系爭土地為抗告人所有，且其當事人重疊、訴訟聲明同一，足
  見前後兩訴屬於同一事件，揆諸前開說明，抗告人自應受系爭
  確定判決既判力之拘束，抗告人提起本件訴訟，依民事訴訟法
  第249條第1項第7款規定，即非法之所許。
四從而，原裁定認本件訴訟之訴訟標的為系爭確定判決之既判力
  所及，依民事訴訟法第249條第1項第7 款規定裁定駁回抗告人
  之訴，並無違誤。抗告意旨指摘原裁定不當，聲明廢棄，為無
  理由，應予駁回。
五據上論結，本件抗告為無理由。依民事訴訟法第436條之1第3
  項、第495條之1、第449條第1項、第95條、第78條，裁定如主
  文。
中　　華　　民　　國　　96　　年　　12　　月　　20　　日
                  民事庭      審判長法　官   楊智勝
                                    法  官   黃珮茹
                                    法  官   陳君鳳
以上正本係照原本作成。
本件不得再抗告。
中　　華　　民　　國　　96　　年　　12　　月　　21　　日
                                    書記官 　莊永利
